【裁判字號】    89,訴,1198
【裁判日期】    891211
【裁判案由】    妨害自由等
【裁判全文】
臺灣臺南地方法院刑事判決                        八十九年度訴字第一一九八號
    公  訴  人  臺灣台南地方法院檢察署檢察官
    被      告  丙○○
    被      告  丁○○
右列被告因妨害自由案件，經檢察官提起公訴（八十九年度偵字第七三零五號），本
院判決如左：
    主  文
丙○○、丁○○共同以電話線綑綁丟棄之非法方法，剝奪人之行動自由，丙○○、累
犯、處拘役貳拾玖日。丁○○處拘役貳拾日、緩刑參年。
    事  實
一、丙○○曾犯有殺人未遂、傷害等前科，最近一次因傷害罪，於民國八十七年三月
    三十一日，經本院判處有期徒刑四月確定，於八十七年五月二十八日易科罰金執
    行完畢，猶不知悔改，因與其僱主甲○○對資遣費發生爭執，竟夥同其堂兄弟穆
    灌汎，於八十九年五月十三日凌晨三時許，至台南縣永康市○○○路三一八巷二
    號之三「統寶車行」找甲○○理論，並要求甲○○須給付新台幣十八萬元之資遣
    費，因未得甲○○之允諾，二人竟共同基於妨害自由之犯意聯絡，由丙○○先在
    車行辦公室內揮拳毆打甲○○臉部，致甲○○眼鏡破損，隨後將甲○○帶至室外
    ，並由穆灌汎徒手毆打甲○○使生畏怖後，令甲○○坐上穆灌汎所駕駛之車號Ｄ
    三─七一二０號自小客車內，剝奪其行動自由，丙○○則駕駛另一部自小貨車尾
    隨，強行將甲○○載至台南縣新市鄉○○村○○○○道路上，二人再下車毆打甲○○，致甲○○頭部受傷及腰、背、前胸等多處挫傷而昏厥，再以電話線將甲○○綑綁並棄置在該處產業道路上離去。嗣甲○○清醒後呼請路過民眾報案，適有
    新市分駐所警員乙○○、吳世祥駕駛巡邏車經過，而將甲○○鬆綁，再由警方循
    線而查知上情。
二、案經被害人甲○○訴由台南縣警察局永康分局報告由台灣台南地方法院檢察署檢
    察官偵查起訴。
    理  由
一、訊據被告丙○○否任有何犯行，辯稱伊並未毆打告訴人甲○○，亦未與被告穆灌
    汎一同載告訴人至新市鄉○○村○○○道路云云。被告穆灌汎則辯稱伊有在「統
    寶車行」外毆打告訴人，並載告訴人至新市鄉○○村○○○道路，下車毆打告訴
    人二下即離去，並未綑綁告訴人云云。惟查，右揭犯罪事實業據告訴人於警訊及
    偵查、審理中指訴歷歷，且告訴人係於新市鄉○○村○○○道路上，經警員乙○○、吳世祥巡邏經過替其鬆綁，亦有台南地方法院檢察署公務電話紀錄表一份附
    卷可證，證人乙○○於本院結證稱被害人被綑綁的繩結不可能由自己綑綁，則在
    凌晨且在偏僻地段，自不可能係被告以外之人綑綁被害人，被告二人所辯，顯係
    卸責之詞，不足採信。此外，並有診斷證明書一紙附卷可稽，事證明確，被告丙○○、穆灌汎之傷害及妨害自由犯行，均應可認定。
二、核被告丙○○、丁○○所為係犯刑法第二百七十七條第一項及同法第三百零二條
    第一項之罪。被告丙○○、丁○○，就上述二罪有犯意聯絡，行為分擔事實，皆
    應以共同正犯論處。所犯上開二罪間，有方法結果之牽連犯關係，請從一重處斷
    論以刑法第三百０二條第一項之罪。又被告丙○○最近一次因傷害罪，於八十七
    年三月三十一日，經本院判處有期徒刑四月確定，於八十七年五月二十八日易科
    罰金執行完畢，有刑案資料查註紀錄表一份附卷可證，其於五年內再犯本罪，為
    累犯，應依法加重其刑。爰審酌被告二人犯罪之動機、目的、手段、所生危害、
    與被害人平日關係、本案係因遣散費發生爭執而引發的教訓心態，惡性尚輕，犯
    罪後態度等一切情狀，處如主文所示之刑，以資懲儆。又被告丁○○前未曾受有
    期徒刑以上刑之宣告，有台灣台南地方法院檢察署刑案資料查註紀錄表在卷可憑
    ，受堂兄弟邀約一時失慮」致罹刑章，經此教訓後，應知所警惕，信無再犯之虞
    ，本院因認所宣告之刑以暫不執行為適當，併均諭知緩刑三年，以勵自新。
據上論斷，應依刑事訴訟法第二百九十九條第一項前段，刑法第三百零二條第一項、
四十七條，第七十四條第一款，罰金罰鍰提高標準條例第一條前段，判決如主文。
本案經檢察官陳明進到庭執行職務。
中      華      民      國      八十九      年      十二    月  十一    日
                              臺灣臺南地方法院刑事第一庭
                                      法  官  何清池
右正本證明與原本無異。
如不服本判決，應於送達後十日內，向本院提出上訴狀。
                                      書記官  李春法
中      華      民      國      八十九      年      十二    月  十一    日
附錄本案論罪科刑法條全文：
刑法第三百零二條第一項：私行拘禁或以其他方法，剝奪人之行動自由者，處五年以
                        下有期徒刑、拘役或三百元以下罰金。


司法院資訊處製作；財團法人民間司法改革基金會備份。
